
---
title: "Téléconsultation - urologie"
subtitle: "Analyse descriptive sur un petit échantillon"
thanks: "Dr BART - Urologie"
author: "Philippe MICHEL"
date: today
format: pdf
pdf-engine: lualatex
documentclass: scrartcl
mainfont: Adobe Garamond Pro
mainfontoptions:
- Ligatures = Common
- Ligatures = Rare
sansfont: Trajan Pro
monofont: Source Sans Pro
mathfont: Source Sans Pro
monofontoptions: Numbers = Monospaced
mathfontoptions: Numbers = Monospaced
colorlinks: true
fontsize: 10pt
papersize: a4
lang: fr
fig-align: center
fig-pos: H
toc: true
lof: true
lot: true
# cite-method: natbib
# bibliography: stat.bib
license: CC BY-SA
always_allow_html: true
---

```{r ,include=FALSE}
#| label: setup
knitr::opts_chunk$set(echo = FALSE, warning = FALSE, message = FALSE, cache = FALSE) 
```


```{r}
#| label: lib
library(baseph)
library(tidyverse)
library(DataExplorer)
library(missMDA)
library(FactoMineR)
library(factoextra)
```

```{r}
#| label: import
tt <- debutph("datas/tc100.csv")
tt <- tt[,-1]
nom <- debutph("datas/titres_tc.csv")
bnom <- nom$nom
```

## Description simple

```{r}
#| label: tab1
tab1ph(tt)
```


```{r}
#| label: hist
#| fig-height: 10
#| fig-width: 10
#| fig-cap: "Distribution des variables"

plot_bar(tt,title = "")
```

```{r}
#| label: theme
#| fig-height: 10
#| fig-width: 10
#| fig-cap: "Thème de la consultation"

bardecph(tt,theme, titre = "Thème de la consultation", angle = 60)
```



### Matrice de corrélation


```{r}
#| label: corre
#| fig-height: 10
#| fig-width: 10
#| fig-cap: "Matrice de corrélation"

plot_correlation(
  tt,
  cor_args = list("use" = "pairwise.complete.obs"),
  type = "d",
  ggtheme = theme_light(),
   theme_config = list(legend.position = "bottom", axis.text.x = element_text(angle =
    80,  hjust = 1.1))
)
```

IL n'y a pas de corrélation majeure (autre que celles évidentes) donc les variables sont globalement indépendantes. 

## Analyse factorielle

Une analyse en correspondances multiples est réalisée pour essayer de mettre en évidence des individus ou des groupes remarquables.

```{r}
#| label: estim
#| cache: true

nn <- estim_ncpMCA(tt, verbose = FALSE)
```

```{r}
#| label: impute

ttn <- imputeMCA(tt, ncp = 5)
ttn <- ttn$completeObs
mtt <- MCA(ttn, graph = FALSE)
```

```{r}
#| label: graphMCA
#| fig-height: 11
#| fig-width: 10
#| fig-cap: "Analyse des variables"

fviz_mca_var(mtt, repel = TRUE)
```

Le motif de consultation `Urologie et périnéologie de la femme` semble marquer un groupe particulier d'individus. Sinon les variables les plus discriminantes sont `theme, pac.urgence, avis2`.